# 贸易企业的外购商品测试费应计入存货成本还是计入营业费用

提问人：fairymhf 时间：2012-04-10 21:54:44
陈老师，目前遇到一个case,公司是 2011 年新成立的公司，使用旧准则，营业执照上登记的许可经营范围是从事XX产品的贸易，没有生产。公司买进产品时，在销售出去之前会有个质量检测，（公司有个检测车间、里面有系列检测人员及检测设备），那么公司所发生的检测费比如检测设备的折旧、检测人员的工资、检测材料的成本等，应该是直接计入主营业务成本呢？还是计入营业费用呢？还是应该在生产成本中归集、增加存货的价值呢？谢谢啦

回答人：chenyiwei
由于仅仅是检测，不改变货物的状态，不增加未来售出时的经济利益流入，所以相关检验费和检验设备折旧等应于发生时费用化。由于这些支出与收入没有对应关系，所以计入期间费用（个人建议为销售费用或管理费用）比计入营业成本更合适。